# MARICARMEN PEÑA JIMENEZ

**©** 

987791103



luisapj41@gmail.com

DISEÑADORA Y DESARROLLADORA WEB

#### PERFIL

Diseñadora y desarrolladora web innovadora, proactiva y con la capacidad de diseñar paginas web creativas y funcionales. Poseo una sólida comprensión de las tendencias actuales en diseño y la habilidad para traducir ideas complejas en experiencias de usuario intuitivas y atractivas. Comprometida con el aprendizaje continuo y la colaboración efectiva en equipos multidisciplinarios para lograr resultados sobresalientes.

# FORMACIÓN ACADÉMICA

INTITUTO SENATI

Diseño y Desarrollo Web 2021 - 2024

CISCO NETWORKING ACADEMIC

Curso de c, c++, Introducción a IoT, Python

#### **EXPERIENCIA**

PRACTICANTE DE DISEÑO Y DESARROLLO WEB

Hidrosvel Service, 02/2023 - 06/2023

- Diseñé y maqueté la página web completa de la empresa.
- Creé contenido variado para la página web y mejoré su diseño.
- Diseñé y produje banners y contenido publicitario para campañas específicas.

I.E 388 Los Rosales, 02/2024 - 05/2024

- Diseñé y desarrollé la página web del colegio.
- Participé en la creación de la plataforma web utilizando PHP.
- Implementé bases de datos MySQL para la plataforma.

# HABILIDADES TÉCNICAS

DESARROLLO WEB BACKEND

PHP

Python

DESARROLLO WEB FRONTEND

HTML, CSS, JavaScript, Bootstrap PROTOTIPADO Y WIREFRAMING

Figma, Adobe XD, Balsamiq Mockups.

DISEÑO

Adobe Photoshop, Adobe Illustrator, Canva.

#### **PORTAFOLIO**

• SITIO WEB <a href="https://lpj12.github.io/portafolio.github.io/">https://lpj12.github.io/portafolio.github.io/</a>

• BEHANCE <a href="https://www.behance.net/luisapj">https://www.behance.net/luisapj</a>

• GITHUB <a href="https://github.com/luisa2765466">https://github.com/luisa2765466</a>

## **IDIOMAS**

Español (idioma nativo)

• Ingles (básico)

### **APTITUDES**

- Capacidad para generar ideas únicas y originales.
- Experiencia en la creación de sitios web profesionales y funcionales para empresas.
- Desarrollo de sitios web interactivos y visualmente atractivos, utilizando tecnologías modernas como HTML5, CSS3, JavaScript, y frameworks.
- Habilidad para identificar y resolver problemas de manera innovadora y eficiente.
- Dominio de herramientas de prototipado como Figma, Balsamiq y Adobe xd para el diseño y planificación de la estructura y funcionalidad del sitio web.
- Diseño de sitios web que se adaptan a diferentes dispositivos y tamaños de pantalla.